【裁判字號】    89,上訴,178
【裁判日期】    890613
【裁判案由】    違反毒品危害防制條例
【裁判全文】
台灣高等法院花蓮分院刑事判決                    八十九年度上訴字第一七八號
    上  訴  人  臺灣花蓮地方法院檢察署檢察官
    被      告  丙○○
    指定辯護人  乙○○
右上訴人因被告違反毒品危害防制條例案件，不服臺灣花蓮地方法院八十七年度訴字
第二一○號中華民國八十九年六月十三日第一審判決 (起訴案號：臺灣花蓮地方法院
檢察署八十六年度偵字第四０五一號、第四五一０號、八十七年度偵字第八四號、第
一０九六號；併案案號：八十六年度偵字第四六０七號、八十七年度偵字第二０五四
號），提起上訴，本院判決如左：
    主  文
原判決撤銷。
丙○○連續非法販賣化學合成麻醉藥品安非他命，累犯，處有期徒刑伍年貳月。
    事  實
一丙○○前曾犯違反麻醉藥品管理條例罪，經臺灣花蓮地方法院判處有期徒刑六月，
  甫於八十二年五月十四日易科罰金執行完畢。復基於意圖營利之概括犯意，於下列
  時地販賣化學合成麻醉藥品安非他命予不特定人。
  (一)於八十五年年底在甲○○花蓮縣吉安鄉○○○街二十七號住處以新台幣（以下同
    ）五萬元之代價，販賣化學合成麻醉藥品安非他命予甲○○，其後共分四或五次
    在花蓮縣花蓮市○○○街五十三號「第一廣場」大廈前，各交付安非他命一包予
    甲○○。
  (二)於八十六年六月間至八月間在前述「第一廣場」前，以每十公克二萬元左右之價
    格，販賣安非他命予林天祥多次。
  (三)於八十六年八月初在前述「第一廣場」前以每小包一千元之價格，各販賣一小包
    安非他命予林耕摑，共三次。
  (四)於八十六年九月十日下午五時許，在前述「第一廣場」前，以五千元之價格，販
    賣約重○點六公克之安非他命予丁○○。
  (五)自八十六年四月間起，在前述「第一廣場」以不詳之價格，販賣安非他命予秦啟
    貴多次。
  (六)自八十六年二、三月間起，在前述「第一廣場」附近之超商及停車場前，以每包
    一或二千元之代價，販賣安非他命六、七次予楊憲忠。
  (七)自八十六年八月二十六日起，在花蓮市○○街陳華瑞住處，以每次五千元之代價
    ，販賣安非他命予陳華瑞二次。
二案經花蓮縣警察局及所屬花蓮分局、吉安分局移送臺灣花蓮地方法院檢察署檢察官
  偵查起訴。
    理  由
一右揭事實，已據被告丙○○於本院審理時坦承不諱，且核與甲○○、林天祥、林耕
  摑、丁○○、秦啟貴、楊憲忠、陳華瑞於警訊中指證之情節相符。甲○○、林天祥
  、丁○○、秦啟貴、楊憲忠、陳華瑞等人嗣後於偵審中所為有利於被告之陳述，顯
  係事後迴護之詞，不足採信。
二查安非他命屬中樞神經興奮劑，具有輕微成癮性，服用後會產生依賴性、耐藥性、
  並引起不安、頭昏、顫抖、亢進性反應、失眠、焦慮、精神障礙，類似精神分裂症
  之錯覺、幻覺、妄想及伴有行動與性格異常等副作用，是以經行政院衛生署於七十
  九年十月九日以衛署藥字第九○四一四二號公告列為麻醉藥品管理，禁止販賣，被
  告丙○○非法販賣安非他命，核其所為，係犯行為時麻醉藥品管理條例第十三條之
  一第二項第一款之非法販賣化學合成麻醉藥品罪。其所為多次犯行，時間緊接，所
  犯罪名相同，依其情節，顯係出於概括之犯意為之，為連續犯，爰依刑法第五十六
  條之規定以一罪論，並加重其刑。被告非法販賣安非他命予秦啟貴、楊憲忠、陳華
  瑞之犯行，起訴書雖未敘及，惟被告此部分犯行與其餘犯罪有連續犯裁判上一罪關
  係，本院自應併予審究。又被告前曾犯違反麻醉藥品管理條例罪，甫於八十二年五
  月十四日受有期徒刑執行完畢，有被告全國前案紀錄表附卷可稽，其於五年內再犯
  本罪，為累犯，應依法加重其刑。又被告行為後之八十七年五月二十日毒品危害防
  制條例公布實施（於同月二十二日生效），該條例第二條第一項第二款、第四條第
  二項所規定之販賣第二級毒品安非他命罪有較重之處罰規定，比較新舊法，應適用
  有利於之麻醉藥品管理條例第十三條之一第二項第一款之規定。原審失察，遽為無
  罪之諭知，尚有未洽，公訴人執此提起本件上訴為有理由，自應撤銷改判。爰審酌
  被告一再非法販賣安非他命，惡性不輕，惟其於本院審理時供出毒品來源，其後雖
  因故未能破獲（詳見本院卷證資料），惟已經顯示其犯罪後有相當程度之悔意等一
  切情狀，量處有期徒刑五年二月，以示懲儆。
三併案意旨另以：被告另於八十六年四月間在前述「第一廣場」以二千元之價格販賣
  安非他命一小包予徐遠程；又於八十七年三、四月間，在花蓮縣玉里鎮○○街二十
  六號以每包一千元之價格，販賣安非他命予彭駿逸三次云云。惟查，徐遠程及彭駿
  逸雖於警訊中指證伊曾經於前揭時地向一綽號「阿萬」者購買安非他命，惟渠等嗣
  後於原審審理時到庭並不能明確指證被告即係販賣安非他命之「阿萬」（見第一四
  ○○號警訊卷第三頁、原審卷第八十五頁、第一六八頁、第一八八頁），尚不得以
  徐遠程及彭駿逸前揭警訊筆錄之記載，遽認被告有此部分犯行，併此敘明。
據上論斷，應依刑事訴訟法第三百六十九條第一項前段、第三百六十四條、第二百九
十九條第一項前段，麻醉藥品管理條例第十三條之一第二項第一款、刑法第十一條前
段、第二條第一項但書、第五十六條、第四十七條，判決如主文。
本案經檢察官李土城到庭執行職務。
中      華      民      國    九十      年      六      月     二十     日
                                    審判長法官  謝  志  揚
                                          法官  蔣  有  木
                                          法官  何  方  興
右正本證明與原本無異。
如不服本判決，應於判決送達後十日內向本院提出上訴狀。其未敘述理由者，並應於
提出上訴狀後十日內向本院補提理由狀(均須附繕本)。
                                        書記官  劉  妙  娘
中      華      民      國    九十      年      六      月     二十     日


司法院資訊處製作；財團法人民間司法改革基金會備份。
